臺灣高等法院臺南分院刑事判決　　　　100年度上訴字第106號
上　訴　人
即　被　告　鄭玉雯
選任辯護人 陳清白律師（扶助律師）
上　訴　人
即　被　告　林昀
選任辯護人　李季錦律師（扶助律師）
上列上訴人因違反毒品危害防制條例案件，不服臺灣臺南地方法
院九十九年度訴字第一三二一號，中華民國九十九年十二月七日
第一審判決（起訴案號：臺灣臺南地方法院檢察署九十九年度偵
字第一二九二五、一三三六五號），提起上訴，本院判決如下：
    主  文
原判決關於鄭玉雯、林昀部分均撤銷。
鄭玉雯共同犯附表編號３、５至８所示販賣第一級毒品罪，共伍
罪，各處如附表編號３、５至８所示之主刑與從刑。應執行有期
徒刑捌年，未扣案之販賣第一、二級毒品所得合計共新臺幣柒仟
元與蔡卜元連帶沒收之，如全部或一部不能沒收時，以其與蔡卜
元之財產連帶抵償之。
林昀犯幫助施用第一級毒品罪，累犯，處有期徒刑柒月；又犯幫
助施用第一級毒品罪，累犯，處有期徒刑柒月；應執行有期徒刑
壹年。
    事  實
一、林昀於民國九十四年間，因施用毒品案件，經臺灣臺南地方
    法院以九十四年度簡字第三０三一號判處有期徒刑五月確定
    ，於九十五年四月十七日易科罰金執行完畢。
二、鄭玉雯與其男友蔡卜元（業經原審判處罪刑確定）均明知海
    洛因、甲基安非他命各為毒品危害防制條例第二條第二項第
    一、二款所規定之第一、二級毒品，不得販賣，竟為獲取利
    益，鄭玉雯與蔡卜元基於共同販賣第一級毒品海洛因、及第
    二級毒品安非他命以營利之犯意聯絡，由蔡卜元以渠所使用
    未扣案之0000000000行動電話門號作為對外聯繫
    毒品交易之聯絡工具，由鄭玉雯與附表編號３、５至８所示
    之販賣對象議妥購買第一級、第二級毒品之數量、金額、時
    間、地點後，再由鄭玉雯、或蔡卜元、或二人一起攜帶約定
    數量之第一級、第二級毒品至約定地點交付予販賣對象，先
    後於附表編號３、５至８所示之時間及地點，販賣海洛因、
    安非他命予附表編號３、５至８所示之販賣對象（各次販賣
    之行為人、販賣時間、販賣地點、販賣對象、行為分擔及每
    次販賣所得均詳如附表編號３、５至８所載）。
三、林昀亦明知海洛因為毒品危害防制條例第二條第二項第一款
    所規定之第一級毒品，不得非法持有、施用。竟於：
  (一)九十九年二月二十七日凌晨零時二十八分許，李建文以所使
    用之0000000000行動電話，聯絡林昀所使用之0
    000000000行動電話，告知因聯絡不上蔡卜元，請
    林昀代為聯絡，並代向蔡卜元購買新台幣（下同）二千元之
    第一級毒品海洛因以供施用，林昀得知後，乃萌生幫助施用
    第一級毒品之犯意答應為之，隨即與蔡卜元聯絡並表明代李
    建文購買二千元海洛因之意，經蔡卜元同意並交付二千元之
    海洛因後，林昀嗣即於同日凌晨一時許回電李建文，雙方約
    定十分鐘後在台南市永康區○○○路陸軍砲兵學校附近，由
    林昀將二千之元之海洛因交付予李建文所指示之周新硯，並
    收取價金二千元，再轉交予蔡卜元。李建文嗣亦於同日凌晨
    一時三十一分許，以其0000000000行動電話，聯
    絡蔡卜元之0  000000000行動電話，告知海洛品
    因品質不錯。
  (二)九十九年三月十二日凌晨一時二分許，李建文又以0000
    000000行動電話，聯絡林昀之0000000000
    行動電話，仍告知無法聯絡蔡卜元，請林昀代為聯絡並代為
    購買一千元第一級毒品海洛因以供施用，林昀得知後，亦萌
    生幫助施用第一級毒品之犯意答應為之，隨即與蔡卜元聯絡
    並表明代李建文購買一千元海洛因之意，經蔡卜元同意並交
    付一千元之海洛因後，林昀嗣亦即於同日凌晨一時三十一分
    許回電李建文，雙方約定四分鐘後在台南市永康區家樂福附
    近某檳榔攤對面，由林昀交付一千之元之海洛因予李建文，
    並收取價金一千元，再轉交予蔡卜元。
四、嗣因蔡卜元及林昀所分別使用之0000000000、0
    000000000行動電話門號業經警方監聽，並經員警
    於九十九年八月二十六日上午九時許，持臺灣臺南地方法院
    檢察署檢察官所核發之拘票，在臺南市○區○○路二一八巷
    二十八弄三號之三拘提鄭玉雯及蔡卜元，另於同日上午十時
    二十分許，在臺南市○○路○段三０一巷七十二號林昀住處
    拘提林昀，並持臺灣臺南地方法院所核發之搜索票搜索該林
    昀住處，扣得所使用裝有0000000000行動電話門
    號卡之ＬＧ雙卡機一支及安非他命吸食器一組，而查悉上情
    。
五、案經臺南市警察局移送臺灣臺南地方法院檢察署檢察官偵查
    起訴。
    理  由
壹、關於證據能力部分：
    按被告以外之人於審判外之陳述，雖不符前四條之規定，而
    經當事人於審判程序同意作為證據，法院審酌該言詞陳述或
    書面陳述作成時之情況，認為適當者，亦得為證據。當事人
    、代理人或辯護人於法院調查證據時，知有第一百五十九條
    第一項不得為證據之情形，而未於言詞辯論終結前聲明異議
    者，視為有前項之同意。刑事訴訟法第一百五十九條之五定
    有明文。本案所引用之人之供述證據及書證、物證，檢察官
    、辯護人、被告並無不同意列為證據，且本院審理時，無於
    言詞辯論終結前聲明異議，可視為同意作為證據，本院審酌
    該等供述證據之取得過程並無瑕疵，與本案待證事實間復具
    有相當之關聯性，以之為本案證據尚無不當，且經本院於審
    理時逐一提示予被告、辯護人表示意見，故採納上開證據方
    法，亦無礙於被告於程序上之彈劾詰問權利，自得採為本案
    證據。
貳、認定犯罪事實所憑的理由及證據：
一、被告鄭玉雯部分：
  (一)被告鄭玉雯對其與已判刑確定之共同被告蔡卜元共同為附表
    編號３、５、８所示販賣第一級毒品海洛因，及與共同被告
    蔡卜元共同為附表編號６、７所示同時販賣第一級毒品海洛
    因、第二級毒品甲基安非他命等犯行，業據被告鄭玉雯於偵
    查、原審中及本院審理時均坦承不諱，且有如附表編號３、
    ５至８備註欄所示證據附卷可稽；足認被告鄭玉雯自白與事
    實相符，可採為認定其犯罪之證據。本案事證明確，被告鄭
    玉雯犯行均堪予認定。
  (二)另按所謂在偵查中【自白】，係指被告對於自己所為已經構
    成犯罪要件之事實，在偵查中向有偵查犯罪職權之公務員坦
    白陳述而言，至於對阻卻責任或阻卻違法之事由，有所主張
    或辯解，乃辯護權之行使，仍不失為自白（參照最高法院八
    十八年度台上字第一八六二號判決意旨），故與【認罪】之
    陳述，顯屬不同。查被告鄭玉雯參與本案之犯行，主要係接
    聽購買毒品者之欲購買毒品電話後，再轉告共同被告蔡卜元
    ，才由共同被告蔡卜元決定是否販賣毒品及販賣毒品相關細
    節等情，業據證人即共同被告蔡卜元證述在卷（見警詢卷第
    四頁，偵字第一二九二五號卷第一三九至一四一頁），亦經
    證人即購毒者李建文於警詢中證稱：「『小雯』（即被告鄭
    玉雯）協助接聽藥腳的電話，確認要販賣毒品的數量及金額
    後，再轉達給『菜埔』（即共同被告蔡卜元）」等語（見警
    詢卷第八十六、八十七頁）屬實，另證人即購毒者林昀、朱
    信儒、蘇欣培於偵查中亦均證稱：「（購買毒品）電話是跟
    鄭玉雯講的，有時也會交付毒品」云云（見偵字第一二九二
    五號卷第六十六、六十三、三十六、三十七、一七九至一八
    ０、一七二頁），此外復有電話通訊監察譯文附卷可稽；故
    被告鄭玉雯於偵查中雖否認有販毒犯行，但其亦曾供認「有
    幫他（按指共同被告蔡卜元）接聽電話」云云（見偵字第一
    二九二五號卷第一一四頁），雖未供述曾交付毒品部分之犯
    行，然由其所供認之「接聽（購買毒品）電話」乙節，顯已
    足認被告鄭玉雯確有參與販賣毒品構成要件之行為，揆諸上
    開判決意旨，應可認定被告鄭玉雯於偵查中應已自白共同販
    賣毒品之犯行，而有毒品危害防制條例第十七條第二項減輕
    其刑規定之適用，附此敘明。
  (三)另附表編號８販賣海洛因予朱信儒部分，被告鄭玉雯辯稱：
    其只交付海洛因，沒有收取價金三千元乙節（見本院卷第一
    一七頁），因證人即購買者朱信儒於偵查中亦證稱：（九十
    九年六月三十日）當天凌晨三時五十五分和四時通話後，有
    交易（海洛因）成功，交易地點在台南市○○路鄭玉雯住處
    外面，毒品是鄭玉雯給的，鄭玉雯先拿三千元的海洛因給我
    ，原本隔天我要還她五百元，結果就被抓了云云屬實（見偵
    字第一二九二五號卷第一七二頁）；從而，足認被告鄭玉雯
    所謂只交付海洛因未收取價金之辯解，確屬可採，附表編號
    ８之販賣海洛因犯行，應認先交付海洛因，尚未收取價金三
    千元，附此敘明。
二、被告林昀部分：
  (一)對如何幫助李建文代向蔡卜元購買第一級毒品海洛因施用，
    詳如上述事實欄三所載之犯行，迭據被告林昀於偵查、原審
    中及本院審理時均坦承不諱，且與證人即共同被告蔡卜元證
    述（見偵字第一二九二五號卷第一二０至一二三頁、第一三
    八至一四二頁，聲羈卷第五至八頁，本院卷第八十四頁反面
    至八十六頁）、證人李建文證述（見偵字第一二九二五號卷
    第一至五頁、第八十七至九十一頁，本院卷第一０九頁反面
    至一一０頁反面）均相符，復有通訊監察譯文（見偵字第一
    二九二五號卷第十三至十六頁）附卷可稽，足見被告林昀之
    自白與事實相符，可堪採為認定被告林昀犯罪之證據。
  (二)至於：
    (1)證人蔡卜元於檢察官聲請羈押之原審羈押庭訊中，雖供稱
      ：「（有無於九十九年二月二十七日於永康市砲校前面透
      過林昀賣二千元海洛因給周新硯？）有」、「（有無九十
      九年三月十二日透過林昀賣一千元海洛因給李建文？）有
      」等語（見聲羈卷第五、六頁），於偵查中供稱：「（你
      是否有叫林昀在九十九年二月二十七日凌晨一時許在永康
      市砲校前面交付二千元海洛因給李建文的小弟周新硯？）
      有」、「你是否有叫林昀在九十九年三月十二日凌晨一時
      三十五分許拿了一千元海洛因交給李建文，地點在永康市
      家樂福對面的忠哥檳榔攤？）有」等語（見偵字第一二九
      二五號卷第一四一頁）。由上開供述顯示，證人蔡卜元就
      不同涵意之問話方式，均為一致之答話「有」，應僅能表
      明【其所販賣予李建文之海洛因，均是經由林昀交給李建
      文或其所指示之人】，至被告林昀在此中之角色，係與賣
      方即證人蔡卜元共同販賣？抑或係幫助買方即證人李建文
      購買？則尚屬不明，合此敘明。
    (2)證人李建文於警詢中雖曾供述：「『菜埔』（即蔡卜元）
      責聯絡藥腳、確認毒品數量販賣金額、調派指揮運送毒品
      的工作，『黑雲』（即林昀）受『菜埔』指示去送毒品海
      洛因給藥腳，『小雯』（即鄭玉雯）協助接聽電話，確認
      要販賣毒品的數量及金額後，再轉達給『菜埔』」等語（
      見偵字第一二九二五號卷第二頁），然就【『黑雲』受『
      菜埔』指示去送毒品海洛因給藥腳】部分之供述，查無任
      何證據足資證明確屬真實，且為證人蔡卜元於本院審理時
      所否認，明確證稱：「：：：林昀跟我聯絡的，他說要買
      海洛因。也有跟我講要買多少錢的海洛因，林昀跟我講後
      ，我有答應要賣。我把海洛因拿給林昀，：：兩次都是這
      樣。我海洛因是賣給李建文。因李建文聯絡林昀來向我買
      ，林昀跟我聯絡後，我把海洛因  交給林昀。我在賣海洛
      因的期間，林昀沒有在幫我賣。也沒有我自己聯絡買家後
      ，就叫林昀幫我交付海洛因或收錢的情形。林昀自己有跟
      我買過海洛因。林昀是向我買毒品的藥腳。李建文也是向
      我買的藥腳。李建文沒有親自向我買過，只有透過林昀向
      我買過兩次。：：：李建文說林昀是受我的指示去送海洛
      因給藥腳，他這樣講不對，沒有這樣。」云云（見本院卷
      八十四頁反面至八十五頁反面），另亦查無其他任何積極
      證據足以證明證人蔡卜元確曾指示被告林昀交付毒品或收
      取價金之事實，而本件共同被告蔡卜元之所以前後二次販
      賣海洛因予證人李建文，均係因證人李建文無法聯絡上蔡
      卜元，轉而聯絡被告林昀，拜託被告林昀代為聯絡蔡卜元
      並代為購買海洛因，再被告林昀主動聯絡上共同被告蔡卜
      元並取得海洛因後，隨即回電給證人李建文，並約定交付
      毒品之時間、地點等情，除據證人蔡卜元證述如上外，亦
      據證人李建文於本院審理時結證稱：「九十九年二月二十
      七日零點二十八分三十二秒監聽譯文這通電話、九十九年
      三月十二日一點零二分五十九秒監聽譯文這通電話，（都
      ）是我打給林昀的電話。是要林昀幫我聯絡『菜埔』（蔡
      卜元）。因為我找不到蔡卜元的人，所以要林昀幫我拿海
      洛因，我找蔡卜元是要向他買海洛因，我知道林昀可以找
      到蔡卜元，所以我麻煩林昀幫我拿。」等語屬實（見本院
      卷第一０九頁反面至一一０頁反面），此外亦有證人李建
      文與被告林昀間之通訊監察譯文附卷可稽（見偵字第一二
      九二五號卷第十三至十六頁）。因而，證人李建文上開於
      警詢中所供述「  『黑雲』（即林昀）受『菜埔』（即蔡
      卜元）指示去送毒品海洛因給藥腳」部分，不足以採為認
      定被告林昀有與共同被告蔡卜元共同販賣海洛因予李建文
      之證據。
    (3)此外，查無其他足資證明被告林昀有與共同被告蔡卜元共
      同販賣第一級毒品海洛因予證人李建文之任何積極證據，
      從而，應認被告林昀於接到證人李建文之請託代為聯絡共
      同被告蔡卜元並代為購買海洛因之電話並答應為之後，所
      為詳如事實欄三所載之犯行，應係接聽請託電話後萌生幫
      助李建文施用海洛因之犯意所為。
  (三)又證人即共同被告蔡卜元於本院審理時雖另證稱：「我把海
    洛因拿給林昀，交付海洛因時林昀就把錢交給我，兩次都是
    這樣」云云（見本院卷第八十四頁反面），但因被告林昀於
    偵查中就已供稱：「：：我拿海洛因給周新硯，周新硯交付
    二千元給我，我再交給蔡卜元。」、「：：我後來拿了一千
    元海洛因交給李建文，：：我收錢後拿給蔡卜元。」等語不
    同（見偵字第一二九二五號卷第六十二、六十三頁），顯屬
    迴護被告林昀之詞，應非真實，此部分不足採信，附此敘明
    。
參、論罪科刑的理由：
一、核被告鄭玉雯就附表編號３、５至８所為，各係犯如附表編
    號３、５至８所犯法條欄所示之罪名。被告林昀所為就事實
    欄三所載之犯行，係犯毒品危害防制條例第十條第一項施用
    第一級毒品罪之幫助犯，公訴意旨認被告林昀所為如原判決
    附表編號１、２犯行，亦即事實欄三所載犯行，係犯同法第
    四條第一項之共同販賣第一級毒品罪，容有誤會，起訴法條
    應予變更。被告鄭玉雯為如附表編號６、７所示犯行，係同
    時販賣第一級毒品海洛因、第二級毒品甲基安非他命予被告
    林昀，應認被告鄭玉雯係以一行為同時觸犯販賣第一級毒品
    罪及販賣第二級毒品罪，為想像競合犯，應依刑法第五十五
    條規定，從一重論以販賣第一級毒品罪。被告鄭玉雯販賣海
    洛因、甲基安非他命前持有該次海洛因、甲基安非他命之低
    度行為，分別為各該次販賣海洛因、甲基安非他命之高度行
    為所吸收；被告林昀幫助施用海洛因前持有該次海洛因之低
    度行為，分別為各該次幫助施用海洛因之高度行為所吸收，
    均不另論罪。被告鄭玉雯為如附表編號３、５至８，被告林
    昀為如事實欄三之各犯行間，犯意各別，行為殊異，應予分
    論併罰。被告鄭玉雯與已判決確定之共同被告蔡卜元就如附
    表編號３、５至８所示犯行間，均有犯意聯絡及行為分擔，
    均為共同正犯。
二、被告鄭玉雯所犯如附表編號３、５至８所示各犯行，因於偵
    查及審判中均已自白，合於毒品危害防制條例第十七條第二
    項減輕其刑之要件，爰依該項規定，就被告鄭玉雯如附表編
    號３、５至８之犯行，均減輕其刑。另被告鄭玉雯固與共同
    被告蔡卜元共同為附表編號３、５至８所示販賣第一級毒品
    犯行，然其與共同被告蔡卜元係同居男女朋友關係，因代為
    接聽電話，進而受共同被告蔡卜元指示前往、或與之一起前
    往交付毒品及收取價金，而毒品之數量、價格亦由共同被告
    蔡卜元決定；是被告鄭玉雯之犯罪情節較輕微，誠屬情輕法
    重，縱量處減輕後之法定最低處刑，仍嫌過重，難謂符合刑
    罰之相當性，爰依刑法第五十九條規定遞減輕其刑。
三、另被告林昀有上揭事實欄一所列論罪科刑執行情形，有臺灣
    高等法院被告前案紀錄表在卷可參，渠受有期徒刑之執行完
    畢後，五年以內故意再犯本件有期徒刑以上之罪（為事實欄
    三所示犯行），為累犯，爰依法加重其刑。另被告林昀所為
    如事實欄三所示犯行，屬幫助犯，亦依法減輕其刑，並先加
    後減之。
四、原審法院就被告鄭玉雯、林昀部分認罪證明確，予以論罪科
    刑，固非無見，然因：(1)按刑法第五十九條所規定之酌量減
    輕其刑，係裁判上之減輕，必以犯罪之情狀可憫恕，認為宣
    告法定最低度之刑猶嫌過重者，始有其適用。如別有法定減
    輕之事由，應先依法定減輕事由減輕其刑後，猶嫌過重時，
    始得為之；若有二種以上法定減輕事由，仍應先依法定減輕
    事由遞減其刑後，猶嫌過重時，始得再依刑法第五十九條規
    定酌減其刑（參照最高法院八十八年度台上字第一八六二號
    判決意旨）。原判決竟先適用刑法第五十九條規定予以減輕
    其刑後，才再適用其他法定減輕事由，即毒品危害防制條例
    第十七條第二項有關偵查中及審判中自白之減輕規定，容有
    未洽；(2)被告鄭玉雯於偵查中已有自白，如上開貳之一之(二)
    所述，原判決誤認被告鄭玉雯於偵查中未自白，亦有未洽；
    (3)又被告鄭玉雯於為附表編號８之犯行時，是先交付第一級
    毒品海洛因，尚未收取價金，已詳如上開貳之一之(三)所述，
    原判決誤認被告鄭玉雯係交付海洛因並收取價金，也有未洽
    ；(4)另被告林昀所為如事實欄三之犯行（即如原判決附表編
    號１、２所示），係幫助證人李建文施用第一級毒品，已詳
    如上開貳之二所述，原判決誤認被告林昀係與共同被告蔡卜
    元共同販賣第一級毒品海洛因，仍有未洽；被告鄭玉雯、林
    昀上訴意旨亦執此指摘原判決此部分不當，為有理由，自應
    由本院將原判決關於被告鄭玉雯、林昀部分撤銷改判。
五、爰審酌被告鄭玉雯、林昀均明知毒品對人體危害之鉅，猶販
    賣海洛因供他人施用、或幫助他人施用，均令買受毒品者沉
    迷於毒癮，無法自拔外，輕則戕害個人身心，重則因缺錢買
    毒而引發各式犯罪，實為多種犯罪源頭，對國家、社會、個
    人傷害，可謂至深且鉅，有鑑於毒品販售常有暴利可圖，故
    本非予嚴懲，不足以遏止此類非行，惟念被告二人尚知坦承
    犯行，深表悔悟等一切情狀，各量處如主文第二、三項所示
    之刑，並定其等應執行之刑，以資懲儆。
六、沒收：
  (一)按毒品危害防制條例第十九條第一項有關沒收因犯罪所得財
    物之規定，係採義務沒收主義，故販賣毒品所得金錢，如能
    認定確係販賣毒品所得款項，應宣告沒收，不以當場搜獲扣
    押者為限，但因其並無「不問屬於犯人與否，沒收之」之特
    別規定，自仍以沒收物屬於犯人所有者為限，始得依該規定
    予以沒收，而上開規定另稱「追徵其價額」者，必限於所沒
    收之物，為金錢以外其他財物而無法沒收時，始應追徵其價
    額，使其繳納與原物相當價額，如所得財物為金錢而無法沒
    收時，應以其財產抵償之，而不發生追徵價額問題；另上開
    規定所稱因犯罪所得之財物，係以實際所得者為限，苟無所
    得或尚未取得者，即無從為沒收、追徵或以財產抵償之諭知
    （最高法院九十三年度臺上字第二七四三號、九十六年度臺
    上字第二三三一號判決參照）。查被告鄭玉雯與共同被告蔡
    卜元共同為如附表編號３、５至８所示價格，分別販賣如附
    表毒品種類欄所示毒品予如附表所示販賣對象，其販賣毒品
    所得合計為新臺幣（下同）七千元（按附表８之價金三千元
    尚未收取），所得七千元雖未經扣案，仍應併依毒品危害防
    制條例第十九條第一項，宣告與共同被告蔡卜元連帶沒收之
    ，如全部或一部不能沒收時，則應以其與共同被告蔡卜元之
    財產連帶抵償之。
  (二)另扣案裝有0000000000行動電話門號卡之LG雙卡
    機一支，雖係被告林昀所有，因被告林昀所為，僅係幫助施
    用毒品罪，故不予宣告沒收。至另扣案LG雙卡機內之000
    0000000門號卡及安非他命吸食器一組，均無證據證
    明與本案相關，故亦均不予沒收，附此敘明。
據上論結，應依刑事訴訟法第三百六十九條第一項前段、第三百
條、第三百六十四條、第二百九十九條第一項前段，毒品危害防
制條例第四條第一項、第四條第二項、第十條第一項、第十七條
第二項、第十九條第一項，刑法第十一條、第二十八條、第三十
條、第四十七條第一項、第五十一條第五款、第五十五條、第五
十九條，判決如主文。
本案經檢察官邱克斌到庭執行職務。
中    華    民    國    100    年    4    月    26    日
              刑事第三庭  審判長法  官  陳  義  仲
                                法  官  楊  清  安
                                法  官  張  季  芬
以上正本證明與原本無異。
如不服本判決應於收受送達後10日內向本院提出上訴書狀，其未
敘述上訴理由者，並得於提起上訴後10日內向本院補提理由書（
均須按他造當事人之人數附繕本）「切勿逕送上級法院」。
                                書記官  陳  明  芬
中    華    民    國    100    年    4    月    26    日
附錄：本案論罪科刑法條全文：
毒品危害防制條例第四條第一、二項：
  製造、運輸、販賣第一級毒品者，處死刑或無期徒刑；處無期
  徒刑者，得併科新臺幣二千萬元以下罰金。
  製造、運輸、販賣第二級毒品者，處無期徒刑或七年以上有期
  徒刑，得併科新臺幣一千萬元以下罰金。
毒品危害防制條例第十條第一項：
  施用第一級毒品者，處六月以上五年以下有期徒刑。
附表：
┌──┬───┬────┬────┬─────┬────┬────┬───────┬───────┐
│編號│行為人│販賣時間│販賣地點│販賣對象（│毒品種類│所犯法條│備註          │宣告刑        │
│    │      │        │        │行為分擔）│及金額（│（罪名）│              │              │
│    │      │        │        │          │新臺幣）│        │              │              │
├──┼───┼────┼────┼─────┼────┼────┼───────┼───────┤
│03  │蔡卜元│99年5月8│臺南市開│蘇欣培    │海洛因  │毒品危害│被告蔡卜元供│蔡卜元共同販賣│
│    │鄭玉雯│日晚上9 │元路「湯│（蘇欣培以│500元   │防制條例│述【偵字第一二│第一級毒品，累│
│    │      │時57分許│姆熊遊戲│行動電話09│        │第4條第1│九二五號卷（下│犯，處有期徒刑│
│    │      │        │場」附近│00000000門│        │項（販賣│稱偵卷第120至 │柒年拾月，未扣│
│    │      │        │巷內    │號與蔡卜元│        │第一級毒│123頁、第138至│案之共同販賣第│
│    │      │        │        │使用未扣案│        │品罪）  │142頁，聲羈卷 │一級毒品所得新│
│    │      │        │        │之00000000│        │        │第5至8頁，原審│臺幣伍佰元與鄭│
│    │      │        │        │10門號聯絡│        │        │卷第23至26頁）│玉雯連帶沒收之│
│    │      │        │        │，表示欲購│        │        │              │，如全部或一部│
│    │      │        │        │買海洛因50│        │        │被告鄭玉雯供│不能沒收時，以│
│    │      │        │        │0元，由鄭 │        │        │述（偵卷第75至│其與鄭玉雯之財│
│    │      │        │        │玉雯接聽，│        │        │80頁、第114至1│產連帶抵償之。│
│    │      │        │        │並由蔡卜元│        │        │15頁，聲羈卷第│              │
│    │      │        │        │與鄭玉雯共│        │        │9至11頁，原審 │鄭玉雯共同販賣│
│    │      │        │        │同前往交付│        │        │卷第27至30頁）│第一級毒品，處│
│    │      │        │        │，並收取現│        │        │              │有期徒刑柒年陸│
│    │      │        │        │金）      │        │        │被告林昀供述│月，未扣案之共│
│    │      │        │        │          │        │        │（偵卷第39至44│同販賣第一級毒│
│    │      │        │        │          │        │        │頁、第60至63頁│品所得新臺幣伍│
│    │      │        │        │          │        │        │）            │佰元與蔡卜元連│
│    │      │        │        │          │        │        │              │帶沒收之，如全│
│    │      │        │        │          │        │        │證人蘇欣培之│部或一部不能沒│
│    │      │        │        │          │        │        │證述（偵卷第23│收時，以其與蔡│
│    │      │        │        │          │        │        │至28頁、第35至│卜元之財產連帶│
│    │      │        │        │          │        │        │37頁、第179至1│抵償之。      │
│    │      │        │        │          │        │        │80頁）        │              │
│    │      │        │        │          │        │        │              │              │
│    │      │        │        │          │        │        │證人蘇欣培指│              │
│    │      │        │        │          │        │        │認被告蔡卜元、│              │
│    │      │        │        │          │        │        │鄭玉雯之犯罪嫌│              │
│    │      │        │        │          │        │        │疑人紀錄表（偵│              │
│    │      │        │        │          │        │        │卷第33頁）    │              │
│    │      │        │        │          │        │        │              │              │
│    │      │        │        │          │        │        │通訊監察譯文│              │
│    │      │        │        │          │        │        │（偵卷第30頁）│              │
│    │      │        │        │          │        │        │              │              │
│    │      │        │        │          │        │        │              │              │
├──┼───┼────┼────┼─────┼────┼────┼───────┼───────┤
│05  │蔡卜元│99年5月 │林昀位於│林昀      │海洛因  │毒品危害│被告蔡卜元供│蔡卜元共同販賣│
│    │鄭玉雯│25日下午│臺南市東│（林昀以行│1000元  │防制條例│述（同上）    │第一級毒品，累│
│    │      │5時44分 │區○○路│動電話0986│        │第4條第1│              │犯，處有期徒刑│
│    │      │許      │二段3017│328773門號│        │項（販賣│被告鄭玉雯供│柒年拾月，未扣│
│    │      │        │2號住處 │與蔡卜元使│        │第一級毒│述（同上）    │案之共同販賣第│
│    │      │        │        │用未扣案之│        │品罪）  │              │一級毒品所得新│
│    │      │        │        │0000000000│        │        │證人即被告林│臺幣壹仟元與鄭│
│    │      │        │        │門號聯絡，│        │        │昀證述（同上）│玉雯連帶沒收之│
│    │      │        │        │表示欲購買│        │        │              │，如全部或一部│
│    │      │        │        │1000元海洛│        │        │證人林昀指認│不能沒收時，以│
│    │      │        │        │因，由鄭玉│        │        │被告蔡卜元、鄭│其與鄭玉雯之財│
│    │      │        │        │雯接聽，再│        │        │玉雯之犯罪嫌疑│產連帶抵償之。│
│    │      │        │        │由蔡卜元交│        │        │人紀錄表（同上│              │
│    │      │        │        │付海洛因及│        │        │）            │鄭玉雯共同販賣│
│    │      │        │        │收取現金）│        │        │              │第一級毒品，處│
│    │      │        │        │          │        │        │通訊監察譯文│有期徒刑柒年陸│
│    │      │        │        │          │        │        │（偵卷第56頁）│月，未扣案之共│
│    │      │        │        │          │        │        │              │同販賣第一級毒│
│    │      │        │        │          │        │        │              │品所得新臺幣壹│
│    │      │        │        │          │        │        │              │仟元與蔡卜元連│
│    │      │        │        │          │        │        │              │帶沒收之，如全│
│    │      │        │        │          │        │        │              │部或一部不能沒│
│    │      │        │        │          │        │        │              │收時，以其與蔡│
│    │      │        │        │          │        │        │              │卜元之財產連帶│
│    │      │        │        │          │        │        │              │抵償之。      │
│    │      │        │        │          │        │        │              │              │
├──┼───┼────┼────┼─────┼────┼────┼───────┼───────┤
│06  │蔡卜元│99年6月 │蔡卜元位│林昀      │海洛因  │毒品危害│被告蔡卜元供│蔡卜元共同販賣│
│    │鄭玉雯│12日凌晨│於臺南市│（林昀以行│2000元及│防制條例│述（同上）    │第一級毒品，累│
│    │      │3時48分 │北區大武│動電話0986│甲基安非│第4條第1│              │犯，處有期徒刑│
│    │      │許      │街525巷3│328773門號│他命500 │項（販賣│被告鄭玉雯供│柒年拾月，未扣│
│    │      │        │弄13號住│與蔡卜元使│元      │第一級毒│述（同上）    │案之共同販賣第│
│    │      │        │處      │用未扣案之│        │品罪）、│              │一、二級毒品所│
│    │      │        │        │0000000000│        │毒品危害│(3)證人即被告林│得合計新臺幣貳│
│    │      │        │        │門號聯絡，│        │防制條例│昀證述（同上）│仟伍佰元與鄭玉│
│    │      │        │        │表示欲同時│        │第4條第2│              │雯連帶沒收之，│
│    │      │        │        │購買2000元│        │項（販賣│證人林昀指認│如全部或一部不│
│    │      │        │        │海洛因及50│        │第二級毒│被告蔡卜元、鄭│能沒收時，以其│
│    │      │        │        │0元甲基安 │        │品罪）  │玉雯之犯罪嫌疑│與鄭玉雯之財產│
│    │      │        │        │非他命，由│        │        │人紀錄表（同上│連帶抵償之。  │
│    │      │        │        │鄭玉雯接聽│        │        │）            │              │
│    │      │        │        │，再由蔡卜│        │        │              │鄭玉雯共同販賣│
│    │      │        │        │元同時交付│        │        │通訊監察譯文│第一級毒品，處│
│    │      │        │        │海洛因及甲│        │        │（偵卷第57頁）│有期徒刑柒年柒│
│    │      │        │        │基安非他命│        │        │              │月，未扣案之共│
│    │      │        │        │後，向林昀│        │        │              │同販賣第一、二│
│    │      │        │        │收取現金）│        │        │              │級毒品所得合計│
│    │      │        │        │          │        │        │              │新臺幣貳伍佰元│
│    │      │        │        │          │        │        │              │與蔡卜元連帶沒│
│    │      │        │        │          │        │        │              │收之，如全部或│
│    │      │        │        │          │        │        │              │一部不能沒收時│
│    │      │        │        │          │        │        │              │，以其與蔡卜元│
│    │      │        │        │          │        │        │              │之財產連帶抵償│
│    │      │        │        │          │        │        │              │之。          │
│    │      │        │        │          │        │        │              │              │
├──┼───┼────┼────┼─────┼────┼────┼───────┼───────┤
│07  │蔡卜元│99年6月 │蔡卜元位│林昀      │海洛因  │毒品危害│被告蔡卜元供│蔡卜元共同販賣│
│    │鄭玉雯│21日凌晨│於臺南市│（林昀以行│2000元及│防制條例│述（同上）    │第一級毒品，累│
│    │      │4時32分 │北區大武│動電話0986│甲基安非│第4條第1│              │犯，處有期徒刑│
│    │      │許      │街525巷3│328773門號│他命1000│項（販賣│被告鄭玉雯供│柒年拾月，未扣│
│    │      │        │弄13號住│與蔡卜元使│元      │第一級毒│述（同上）    │案之共同販賣第│
│    │      │        │處附近公│用未扣案之│        │品罪）、│              │一、二級毒品所│
│    │      │        │園      │0000000000│        │毒品危害│證人即被告林│得合計新臺幣參│
│    │      │        │        │門號聯絡，│        │防制條例│昀證述（同上）│仟元與鄭玉雯連│
│    │      │        │        │表示欲購買│        │第4條第2│              │帶沒收之，如全│
│    │      │        │        │2000元海洛│        │項（販賣│證人林昀指認│部或一部不能沒│
│    │      │        │        │因及1000元│        │第二級毒│被告蔡卜元、鄭│收時，以其與鄭│
│    │      │        │        │甲基安非他│        │品罪）  │玉雯之犯罪嫌疑│玉雯之財產連帶│
│    │      │        │        │命，由鄭玉│        │        │人紀錄表（同上│抵償之。      │
│    │      │        │        │雯接聽，再│        │        │）            │              │
│    │      │        │        │由蔡卜元同│        │        │              │鄭玉雯共同販賣│
│    │      │        │        │時交付海洛│        │        │通訊監察譯文│第一級毒品，處│
│    │      │        │        │因及甲基安│        │        │（偵卷第57頁）│有期徒刑柒年柒│
│    │      │        │        │非他後，收│        │        │              │月，未扣案之共│
│    │      │        │        │取現金）  │        │        │              │同販賣第一、二│
│    │      │        │        │          │        │        │              │級毒品所得合計│
│    │      │        │        │          │        │        │              │新臺幣參仟元與│
│    │      │        │        │          │        │        │              │蔡卜元連帶沒收│
│    │      │        │        │          │        │        │              │之，如全部或一│
│    │      │        │        │          │        │        │              │部不能沒收時，│
│    │      │        │        │          │        │        │              │以其與蔡卜元之│
│    │      │        │        │          │        │        │              │財產連帶抵償之│
│    │      │        │        │          │        │        │              │。            │
│    │      │        │        │          │        │        │              │              │
├──┼───┼────┼────┼─────┼────┼────┼───────┼───────┤
│08  │蔡卜元│99年6月 │在臺南市│朱信儒    │海洛因  │毒品危害│被告蔡卜元供│蔡卜元共同販賣│
│    │鄭玉雯│30日凌晨│文賢路附│（朱信儒以│3000元  │防制條例│述（同上）    │第一級毒品，累│
│    │      │4時許   │近      │行動電話09│        │第4條第1│              │犯，處有期徒刑│
│    │      │        │        │00000000門│        │項（販賣│被告鄭玉雯供│柒年拾月，未扣│
│    │      │        │        │號與蔡卜元│        │第一級毒│述（同上）    │案之共同販賣第│
│    │      │        │        │使用未扣案│        │品罪）  │              │一級毒品所得新│
│    │      │        │        │之00000000│        │        │被告林昀供述│臺幣參仟元與鄭│
│    │      │        │        │10門號聯絡│        │        │（同上）      │玉雯連帶沒收之│
│    │      │        │        │，表示欲購│        │        │              │，如全部或一部│
│    │      │        │        │買3000元海│        │        │證人朱信儒證│不能沒收時，以│
│    │      │        │        │洛因，由鄭│        │        │述（見偵卷第62│其與鄭玉雯之財│
│    │      │        │        │玉雯接聽，│        │        │至63頁）      │產連帶抵償之。│
│    │      │        │        │再由鄭玉雯│        │        │              │              │
│    │      │        │        │先交付海洛│        │        │朱信儒指認被│鄭玉雯共同販賣│
│    │      │        │        │因，惟尚未│        │        │告鄭玉雯之犯罪│第一級毒品，處│
│    │      │        │        │收取價金。│        │        │嫌疑人紀錄表（│有期徒刑柒年柒│
│    │      │        │        │）        │        │        │偵卷第176頁） │月，未扣案之共│
│    │      │        │        │          │        │        │              │同販賣第一級毒│
│    │      │        │        │          │        │        │通訊監察譯文│品所得新臺幣參│
│    │      │        │        │          │        │        │（警卷第107頁 │仟元與蔡卜元連│
│    │      │        │        │          │        │        │）            │帶沒收之，如全│
│    │      │        │        │          │        │        │              │部或一部不能沒│
│    │      │        │        │          │        │        │              │收時，以其與蔡│
│    │      │        │        │          │        │        │              │卜元之財產連帶│
│    │      │        │        │          │        │        │              │抵償之。      │
│    │      │        │        │          │        │        │              │              │
└──┴───┴────┴────┴─────┴────┴────┴───────┴───────┘